臺灣臺中地方法院交通事件裁定　　　　 96年度交聲字第534號
原處分機關　　交通部公路總局臺中區監理所
異　議　人
即受處分人　　甲○○
上列受處分人因違反道路交通管理處罰條例案件，對於交通部公
路總局臺中區監理所九十六年五月三日所為之裁決（中監違字第
裁六○－Ｇ七ＦＡ○三一六五號裁決書），聲明異議，本院裁定
如下：
    主  文
異議駁回。
　　理　由
一、原處分機關【即交通部公路總局臺中區監理所】係以：異議
    人即受處分人甲○○（下稱受處分人）所有之車牌號碼Ａ七
    －一六八一號自用小客車，於民國九十六年三月十四日八時
    十五分許，在臺中市○○○路處，因「在禁止臨時停車處所
    停車」，而有違反道路交通管理處罰條例第五十六條第一項
    第一款規定之行為，經臺中市警察局第六分局員警予以逕行
    舉發，並經原處分機關於九十六年五月三日依道路交通管理
    處罰條例第五十六條第一項第一款之規定，以中監違字第裁
    六○－Ｇ七ＦＡ○三一六五號裁決書裁處受處分人罰鍰新臺
    幣（下同）九百元，於法並無不合等語。
二、聲明異議意旨略以：受處分人被取締違規停車之人行道路段
　　，從有大樓建築之始即設置多重大型地上物，致未行使人行
　　道之實，且另有騎樓供行人使用，原處分機關逕為裁處九百
　　元罰鍰，原處分應予撤銷。
三、按汽車駕駛人停車時，在禁止臨時停車處所停車，處新臺幣
　　六百元以上一千二百元以下罰鍰；人行道不得臨時停車，道
　　路交通管理處罰條例第五十六條第一項第一款、道路交通安
　　全規則第一百十一條分別定有明文。汽車駕駛人在禁止臨時
    停車處所停車，期限內繳納或到案聽候裁決者，處九百元罰
    鍰，為「違反道路交通管理事件統一裁罰基準表」所明定。
    另汽車違反道路交通管理事件，以科學儀器取得違規證據資
    料，足資認定其違規事實者，得逕行舉發之，而逕行舉發，
    應記明車輛牌照號碼、車型等可資辨別之資料，以汽車所有
    人為被通知人製單舉發，道路交通管理處罰條例第七條之二
    第一項第七款、第四項定有明文。
四、經查，本件受處分人於九十六年三月十四日八時十五分許，
　　因違規停放車牌號碼Ａ七－一六八一號自用小客車於臺中市
　　○○○路人行道路段，而有違反道路交通管理處罰條例第五
　　十六條第一項第一款規定之行為，經臺中市警察局第六分局
　　員警予以逕行舉發，有舉發違反道路交通管理事件通知單、
　　違規停車相片、九十六年四月十九日臺中縣警察局中分六警
　　交字第○九六○○一三○九二號函附卷可參，且受處分人於
　　上述人行道路段停放Ａ七－一六八一號自用小客車為其所不
　　否認，惟受處分人抗辯稱該路段從大樓建築之始即設置有多
　　重大型地上物，致從未行使人行道之實，且另設有騎樓供行
　　人使用。按行政處分係指行政機關就公法上具體事件所為之
　　決定或其他公權力措施而對外直接發生法律效果之單方行政
　　行為；有關公物之設定、變更、廢止或其一般使用者，為物
　　上一般處分，行政程序法第九十二條第一項、第二項後段規
　　定之。又在人行道，公路主管機關、市區道路主管機關或警
　　察機關得在不妨害行人通行或行車安全無虞之原則，設置必
　　要之標誌或標線另行規定機器腳踏車、慢車之停車處所，道
　　路交通管理處罰條例第九十條之三第一項明文定之（參交通
　　部交路字第○九三○○二二六四三號函）。本件於該人行道
　　路段並未經設置停車處所之標線，有九十六年五月二日上述
　　人行道路段之採證照片八張附卷可參，受處分人僅以該人行
　　道未發揮供行人通行之功能置辯，其異議理由顯非可採。綜
　　上所述，受處分人於上述所示之時間、地點在禁止臨時停車
　　處所停車之事實，應堪認定。本案受處分人之異議，為無理
　　由，應予駁回。
五、據上論斷，依道路交通管理處罰條例第八十七條第二項、道
　　路交通案件處理辦法第十九條，裁定如主文。
中　　華　　民　　國　　96　　年　　6 　　月　　29　　日
                  交通法庭    法  官  何世全
上正本證明與原本無異。
如不服本裁定應於送達後五日內向本院提出抗告狀。
                              書記官  童洪芳美
中　　華　　民　　國　　96　　年　　6 　　月　　29　　日
